臺灣高等法院高雄分院刑事裁定
111年度抗字第19號
抗  告  人  
即受 刑 人  蔡三民



上列抗告人因聲請定其應執行刑案件，不服臺灣高雄地方法院中
華民國110年12月14日裁定(110年度聲字第2259號)，提起抗告，
本院裁定如下：
    主  文
原裁定撤銷。
蔡三民因犯附表所示肆拾伍罪，分別處如附表所示之刑，應執行
有期徒刑捌年。
    理  由
一、抗告意旨略以：抗告人即受刑人蔡三民（下稱抗告人）因犯
    附表各罪，經原審裁定應執行9年2月。惟參酌其他法院對定
    應執行刑之案例（各法院案號詳本院卷第10至11頁，不逐一
    列載），原審所定之刑期折讓幅度不大；而抗告人連續所犯
    如附表多起竊盜案件，法定刑為6月以上、5年以下之輕罪，
    經屏東、高雄地方法院判處12年7月有期徒刑，原審竟定刑9
    年2月，固屬抗告人咎由自取、無可怨天尤人，然原審抗告
    人所犯各罪情狀之定刑，竟如同殺人罪之重刑，稍嫌過重，
    懇請法內施仁，重新裁定、寬減抗告人之應執行刑之刑期。
二、按數罪併罰，有二裁判以上，分別宣告多數有期徒刑者，於
    各刑中之最長期以上，各刑合併之刑期以下，定其刑期，但
    不得逾30年，刑法第53條、第51條第5款分別明定。
三、本件抗告人犯附表所示45罪，分別經臺灣屏東、高雄地方法
    院各判處如附表所示之刑確定，有臺灣高等法院被告前案紀
    錄表及各該刑事裁判在卷可稽，且經受刑人請求檢察官聲請
    定應執行刑，有抗告人（受刑人）聲請書在卷可憑，茲檢察
    官聲請定其應執行刑，原審因而定應執行有期徒刑9年2月，
    固非無見。惟查：
㈠、抗告人犯附表所示45罪，其中編號1至16所示16罪曾定刑3年1
    0月，原裁定之附表誤載為編號1至17所示17罪曾定刑3年10
    月；另附表編號33、38之罪曾定刑5月，編號21至32、34至3
    7、39至42之罪曾定刑4年6月，原裁定之附表誤載為編號32
    、37之罪曾定刑5月，編號21至31、33至36、38至41之罪曾
    定刑4年6月，核與卷證資料不符。
㈡、又按數罪併罰，分別宣告多數有期徒刑者，於各刑中之最長
    期以上，各刑合併之刑期以下，定其刑期，但不得逾30年，
    刑法第51條第5款定有明文。數罪併罰之定應執行刑，其目
    的在將各罪及其宣告刑合併斟酌，進行充分而不過度之評價
    ，透過重新裁量之刑罰填補受到侵害之社會規範秩序，而非
    絕對執行累計宣告刑，以免處罰過苛，俾符罪責相當之要求
    ，為一種特別量刑過程。法院應綜合斟酌被告犯罪行為之不
    法與罪責程度、各罪彼此間之關聯性（例如數罪犯罪時間、
    空間、各行為所侵害法益之專屬性或同一性、數罪對法益侵
    害之加重效應等）、數罪所反應被告人格特性與傾向、對被
    告施以矯正之必要性等，妥適裁量最終具體應實現之刑罰，
    以符罪責相當之要求。因此，法院於酌定執行刑時，應綜合
    上開條件，為妥適之裁量，俾符合實質平等原則，並於裁判
    內說明其裁量之理由，否則即有裁判不備理由之違法。抗告
    人如附表所示45罪，原審定應執行刑9年2月，雖在規定範圍
    之內。然審酌抗告人所犯附表各罪，主要行竊之物品大部分
    是自小客車車牌（非車輛）、或選物販賣機之兌幣機內現金
    等，所竊財物之價值不高、金額非鉅，各罪之犯罪手法類似
    、被害法益之種類大致相同，其中44罪之犯罪時間更集中於
    108年12月29日起至109年5月6日之4個多月內、彼此相距非
    久（另1罪於95年10月間），各罪間之獨立性較低，抗告人
    透過各罪所顯示之人格面亦無顯著不同，雖抗告人一再犯案
    ，侵害數人之財產法益，應予相當之刑罰非難，固無疑義，
    此亦為抗告人所不爭，惟考量抗告人犯後均坦承犯行，於第
    一審法院準備程序時即坦承全部犯行、並認罪在案，且經法
    院以簡易、或簡式審判程序終結、判決後，均未再提起第二
    審上訴而告確定，此與其他無視客觀證據已明、仍一再爭辯
    之其他案件之被告相較，可謂節省相當多之司法資源，犯後
    態度尚可，衡情於酌定應執行刑時宜予適度寬減、調和。原
    裁定未詳予說明其如何具體審酌本件各罪間整體犯罪關係等
    情，而為上開執行刑酌定之理由，依上揭說明，所為刑罰裁
    量職權之行使，稍欠妥適。
四、綜上所述，抗告意旨指摘原裁定酌定刑期過重，為有理由，
    且原裁定又有上述三㈠之瑕疵，應由本院將原裁定撤銷，審
    酌前揭三㈡各情，自為裁定如主文第2項所示。
據上論結，應依刑事訴訟法第413條，裁定如主文。
中　　華　　民　　國　　111 　年　　1 　　月　　25　　日
                  刑事第五庭    審判長法  官  簡志瑩
                                      法  官  陳美燕
                                      法  官  唐照明
以上正本證明與原本無異。
不得再抗告。　
中　　華　　民　　國　　111 　年　　1 　　月　　25　　日
                                      書記官  梁雅華
　　　　　　　　　　　　　　　　　　　
附表：         編號 罪名 宣 告 刑 犯罪日期(年月日)   最 後 事 實 審      確 定 判 決     備註     法院案號 判決日期 法院案號 確定日期  1 攜帶兇器竊盜 有期徒刑6月，如易科罰金，以新臺幣1000元折算1日 109年1月15日 臺灣屏東地方法院109年度簡字第967號 109年6月10日 臺灣屏東地方法院109年度簡字第967號 109年8月4日 前經裁定定應執行有期徒刑3年10月 2 攜帶兇器竊盜 有期徒刑8月 109年1月6日 臺灣屏東地方法院109年度易字第614號 109年7月30日 臺灣屏東地方法院109年度易字第614號 109年9月1日  3 攜帶兇器竊盜 有期徒刑8月 109年2月8日 同上 同上 同上 同上  4 攜帶兇器竊盜 有期徒刑8月 109年2月10日 同上 同上 同上 同上  5 攜帶兇器毀壞安全設備竊盜 有期徒刑9月 109年3月19日 同上 同上 同上 同上  6 攜帶凶器毀壞安全設備竊盜 有期徒刑8月 109年3月31日 同上 同上 同上 同上  7 攜帶兇器毀壞安全設備竊盜 有期徒刑8月 109年4月7日 同上 同上 同上 同上  8 攜帶兇器毀壞安全設備竊盜 有期徒刑8月 109年3月31日 同上 同上 同上 同上  9 攜帶兇器毀壞安全設備竊盜 有期徒刑8月 109年4月3日 同上 同上 同上 同上  10 攜帶兇器毀壞安全設備竊盜 有期徒刑9月 109年4月19日 同上 同上 同上 同上  11 攜帶兇器毀壞安全設備竊盜 有期徒刑8月 109年4月15日 同上 同上 同上 同上  12 攜帶兇器毀壞安全設備竊盜 有期徒刑8月 109年5月4日 同上 同上 同上 同上  13 攜帶兇器毀壞安全設備竊盜 有期徒刑8月 109年5月4日 同上 同上 同上 同上  14 攜帶兇器毀壞安全設備竊盜 有期徒刑8月 109年5月5日 同上 同上 同上 同上  15 攜帶兇器毀壞安全設備竊盜 有期徒刑9月 109年5月6日 同上 同上 同上 同上  16 攜帶兇器毀壞安全設備竊盜 有期徒刑9月 109年4月16日 同上 同上 同上 同上  17 攜帶兇器竊盜 有期徒刑7月 109年4月25日 臺灣高雄地方法院109年度審易字第1084號 109年9月23日 臺灣高雄地方法院109年度審易字第1084號 109年10月28日  18 攜帶兇器竊盜 有期徒刑9月 109年3月21日 臺灣屏東地方法院109年度易字第870號 109年11月6日 臺灣屏東地方法院109年度易字第870號 109年12月8日 判決定應執行有期徒刑1年6月 19 攜帶兇器竊盜 有期徒刑8月 109年3月31日 同上 同上 同上 同上  20 攜帶兇器竊盜 有期徒刑8月 109年4月19日 同上 同上 同上 同上  21 攜帶兇器竊盜 有期徒刑7月 108年12月29日 臺灣高雄地方法院109年度審易字第1644號、第1650號、臺灣高雄地方法院110年度審易字第80號 110年2月5日 臺灣高雄地方法院109年度審易字第1644號、第1650號、臺灣高雄地方法院110年度審易字第80號 110年3月24日 編號33、38部分，判決定應執行有期徒刑5月，如易科罰金，以新臺幣1000元折算1日 編號21至32、34至37、39至42部分，判決定應執行有期徒刑4年6月 22 攜帶兇器竊盜 有期徒刑7月 109年1月14日 同上 同上 同上 同上  23 攜帶兇器毀越門窗竊盜 有期徒刑8月 109年1月16日 同上 同上 同上 同上  24 攜帶兇器竊盜 有期徒刑7月 109年1月17日 同上 同上 同上 同上  25 攜帶兇器竊盜 有期徒刑7月 109年1月31日 同上 同上 同上 同上  26 攜帶兇器竊盜 有期徒刑7月 109年2月2日 同上 同上 同上 同上  27 攜帶兇器竊盜 有期徒刑7月 109年2月7日 同上 同上 同上 同上  28 攜帶兇器竊盜 有期徒刑8月 109年2月8日 同上 同上 同上 同上  29 攜帶兇器竊盜 有期徒刑7月 109年2月10日 同上 同上 同上 同上  30 攜帶兇器竊盜 有期徒刑8月 109年2月17日 同上 同上 同上 同上  31 攜帶兇器竊盜 有期徒刑7月 109年2月17日 同上 同上 同上 同上  32 攜帶兇器竊盜 有期徒刑8月 109年3月4日 同上 同上 同上 同上  33 竊盜 有期徒刑3月，如易科罰金，以新臺幣1000元折算1日 109年3月12日 同上 同上 同上 同上  34 攜帶兇器竊盜 有期徒刑8月 109年3月12日 同上 同上 同上 同上  35 攜帶兇器竊盜 有期徒刑8月 109年3月12日 同上 同上 同上 同上  36 攜帶兇器竊盜 有期徒刑8月 109年4月3日 同上 同上 同上 同上  37 攜帶兇器竊盜 有期徒刑8月 109年4月30日 同上 同上 同上 同上  38 竊盜 有期徒刑4月，如易科罰金，以新臺幣1000元折算1日 109年3月11日 同上 同上 同上 同上  39 攜帶兇器竊盜 有期徒刑8月 109年3月11日 同上 同上 同上 同上  40 攜帶兇器竊盜 有期徒刑8月 109年4月16日 同上 同上 同上 同上  41 攜帶兇器竊盜 有期徒刑7月 109年4月29日 同上 同上 同上 同上  42 毀壞門扇竊盜 有期徒刑8月 95年10月28日 同上 同上 同上 同上  43 攜帶兇器竊盜 有期徒刑10月 109年3月27日 臺灣屏東地方法院109年度易字第1090號 110年3月18日 臺灣屏東地方法院109年度易字第1090號 110年4月21日 判決定其應執行有期徒刑1年4月 44 攜帶兇器竊盜 有期徒刑10月 109年5月1日 同上 同上 同上 同上  45 攜帶兇器竊盜 有期徒刑7月 109年4月14日 臺灣高雄地方法院110年度審易字第290號 110年5月13日 臺灣高雄地方法院110年度審易字第290號 110年6月30日